Minutes et répertoires du notaire Ismaël Paul Gaston CHAUVEAU, 29 octobre 1920 - 31 décembre 1945 (étude XXXIII)
Archives nationales (France)
Minutes et répertoires du notaire Ismaël Paul Gaston CHAUVEAU (étude XXXIII)
29 octobre 1920 - 31 décembre 1945
MC/ET/XXXIII/1917 - MC/ET/XXXIII/2251, MC/RE/XXXIII/31 - MC/RE/XXXIII/34
Etude XXXIII; Chauveau, Ismaël Paul Gaston
41 mètres linéaires
Archives nationales de France
Minutes et répertoires: la loi 2008-696 du 15 juillet 2008 relative aux archives a fixé à 75 ans à compter de la date de l'acte, ou à 25 ans à compter de la date du décès de l'intéressé si ce délai est plus bref, le délai de communication des minutes et répertoires des notaires; ce délai est porté à 100 ans à compter de la date de l'acte si le document se rapporte à un mineur (code du Patrimoine, articles L213-2, 4e d et 5e).
Autres documents de l'étude (dossiers de clients, comptabilité...): s'agissant d'archives privées, ces documents sont communicables selon les modalités fixées par le déposant ou le donateur.
Certains documents ne sont pas accessibles en raison de leur mauvais état de conservation.
Versements par l'étude en février 2013 et août 2021 (pour la période 1939-1945).
Avant le versement, conservé à l'étude XXXIII puis chez "Notaires Paris Services" au Perray-en-Yvelines.
néant
chronologique
Accès aux instruments de recherche de tous les notaires de l’étude XXXIII
Archives de l'étude XXXIII
- Minutes d'Ismaël Paul Gaston CHAUVEAU, 29 octobre 1920 - 31 décembre 1945; MC/ET/XXXIII/1917 - MC/ET/XXXIII/2251; cauchards de 8, 10, 12,5 et 15 cm 335 articles
  Néant
  Chronologique
  Cet instrument de recherche a été créé à la suite du versement des minutes de 1920 à 1938 reçu le 4 février 2013 aux Archives nationales.
  - Minutes. 1920, 29 octobre - 15 novembre, 29 octobre - 15 novembre 1920; MC/ET/XXXIII/1917
    Informations concernant le classement:
    Le niveau inférieur de description, quand il existe, correspond aux minutes d'actes. Toutes les minutes ne sont pas forcément décrites une à une. Les descriptions de ces minutes sont plus ou moins détaillées.
  - Minutes. 1920, 16 novembre - 30 novembre, 16 novembre - 30 novembre 1920; MC/ET/XXXIII/1918
  - Minutes. 1920, 1er décembre - 15 décembre, 1er décembre - 15 décembre 1920; MC/ET/XXXIII/1919
  - Minutes. 1920, 16 décembre - 31 décembre, 16 décembre - 31 décembre 1920; MC/ET/XXXIII/1920
  - Minutes. 1921, 1er janvier - 15 janvier, 1er janvier - 15 janvier 1921; MC/ET/XXXIII/1921
  - Minutes. 1921, 16 janvier - 31 janvier, 16 janvier - 31 janvier 1921; MC/ET/XXXIII/1922
  - Minutes. 1921, 1er février - 15 février, 1er février - 15 février 1921; MC/ET/XXXIII/1923
  - Minutes. 1921, 16 février - 28 février, 16 février - 28 février 1921; MC/ET/XXXIII/1924
  - Minutes. 1921, mars, mars 1921; MC/ET/XXXIII/1925
  - Minutes. 1921, avril, avril 1921; MC/ET/XXXIII/1926
  - Minutes. 1921, mai, mai 1921; MC/ET/XXXIII/1927
  - Minutes. 1921, 1er juin - 15 juin, 1er juin - 15 juin 1921; MC/ET/XXXIII/1928
  - Minutes. 1921, 16 juin - 30 juin, 16 juin - 30 juin 1921; MC/ET/XXXIII/1929
  - Minutes. 1921, 1er juillet - 15 juillet, 1er juillet - 15 juillet 1921; MC/ET/XXXIII/1930
  - Minutes. 1921, 16 juillet - 31 juillet, 16 juillet - 31 juillet 1921; MC/ET/XXXIII/1931
  - Minutes. 1921, août, août 1921; MC/ET/XXXIII/1932
  - Minutes. 1921, septembre, septembre 1921; MC/ET/XXXIII/1933
  - Minutes. 1921, octobre, octobre 1921; MC/ET/XXXIII/1934
  - Minutes. 1921, novembre, novembre 1921; MC/ET/XXXIII/1935
  - Minutes. 1921, 1er décembre - 15 décembre, 1er décembre - 15 décembre 1921; MC/ET/XXXIII/1936
  - Minutes. 1921, 16 décembre - 31 décembre, 16 décembre - 31 décembre 1921; MC/ET/XXXIII/1937
  - Minutes. 1922, janvier, janvier 1922; MC/ET/XXXIII/1938
  - Minutes. 1922, février, février 1922; MC/ET/XXXIII/1939
  - Minutes. 1922, mars, mars 1922; MC/ET/XXXIII/1940
  - Minutes. 1922, avril, avril 1922; MC/ET/XXXIII/1941
  - Minutes. 1922, mai, mai 1922; MC/ET/XXXIII/1942
  - Minutes. 1922, juin, juin 1922; MC/ET/XXXIII/1943
  - Minutes. 1922, juillet, juillet 1922; MC/ET/XXXIII/1944
  - Minutes. 1922, août, août 1922; MC/ET/XXXIII/1945
  - Minutes. 1922, septembre, septembre 1922; MC/ET/XXXIII/1946
  - Minutes. 1922, octobre, octobre 1922; MC/ET/XXXIII/1947
  - Minutes. 1922, novembre, novembre 1922; MC/ET/XXXIII/1948
  - Minutes. 1922, 1er décembre - 15 décembre, 1er décembre - 15 décembre 1922; MC/ET/XXXIII/1949
  - Minutes. 1922, 16 décembre - 31 décembre, 16 décembre - 31 décembre 1922; MC/ET/XXXIII/1950
  - Minutes. 1923, 1er janvier - 15 janvier, 1er janvier - 15 janvier 1923; MC/ET/XXXIII/1951
  - Minutes. 1923, 16 janvier - 31 janvier, 16 janvier - 31 janvier 1923; MC/ET/XXXIII/1952
  - Minutes. 1923, 1er février - 15 février, 1er février - 15 février 1923; MC/ET/XXXIII/1953
  - Minutes. 1923, 16 février - 28 février, 16 février - 28 février 1923; MC/ET/XXXIII/1954
  - Minutes. 1923, 1er mars - 15 mars, 1er mars - 15 mars 1923; MC/ET/XXXIII/1955
  - Minutes. 1923, 16 mars - 31 mars, 16 mars - 31 mars 1923; MC/ET/XXXIII/1956
  - Minutes. 1923, avril, avril 1923; MC/ET/XXXIII/1957
  - Minutes. 1923, 1er mai - 15 mai, 1er mai - 15 mai 1923; MC/ET/XXXIII/1958
  - Minutes. 1923, 16 mai - 31 mai, 16 mai - 31 mai 1923; MC/ET/XXXIII/1959
  - Minutes. 1923, 1er juin - 15 juin, 1er juin - 15 juin 1923; MC/ET/XXXIII/1960
  - Minutes. 1923, 16 juin - 30 juin, 16 juin - 30 juin 1923; MC/ET/XXXIII/1961
  - Minutes. 1923, 1er juillet - 15 juillet, 1er juillet - 15 juillet 1923; MC/ET/XXXIII/1962
  - Minutes. 1923, 16 juillet - 31 juillet, 16 juillet - 31 juillet 1923; MC/ET/XXXIII/1963
  - Minutes. 1923, août, août 1923; MC/ET/XXXIII/1964
  - Minutes. 1923, septembre, septembre 1923; MC/ET/XXXIII/1965
  - Minutes. 1923, 1er octobre - 15 octobre, 1er octobre - 15 octobre 1923; MC/ET/XXXIII/1966
  - Minutes. 1923, 16 octobre - 31 octobre, 16 octobre - 31 octobre 1923; MC/ET/XXXIII/1967
  - Minutes. 1923, 1er novembre - 15 novembre, 1er novembre - 15 novembre 1923; MC/ET/XXXIII/1968
  - Minutes. 1923, 16 novembre - 30 novembre, 16 novembre - 30 novembre 1923; MC/ET/XXXIII/1969
  - Minutes. 1923, décembre, décembre 1923; MC/ET/XXXIII/1970
  - Minutes. 1924, 1er janvier - 15 janvier, 1er janvier - 15 janvier 1924; MC/ET/XXXIII/1971
  - Minutes. 1924, 16 janvier - 31 janvier, 16 janvier - 31 janvier 1924; MC/ET/XXXIII/1972
  - Minutes. 1924, 1er février - 15 février, 1er février - 15 février 1924; MC/ET/XXXIII/1973
  - Minutes. 1924, 16 février - 29 février, 16 février - 29 février 1924; MC/ET/XXXIII/1974
  - Minutes. 1924, 1er mars - 15 mars, 1er mars - 15 mars 1924; MC/ET/XXXIII/1975
  - Minutes. 1924, 16 mars - 31 mars, 16 mars - 31 mars 1924; MC/ET/XXXIII/1976
  - Minutes. 1924, avril, avril 1924; MC/ET/XXXIII/1977
  - Minutes. 1924, mai, mai 1924; MC/ET/XXXIII/1978
  - Minutes. 1924, juin, juin 1924; MC/ET/XXXIII/1979
  - Minutes. 1924, juillet, juillet 1924; MC/ET/XXXIII/1980
  - Minutes. 1924, août, août 1924; MC/ET/XXXIII/1981
  - Minutes. 1924, septembre, septembre 1924; MC/ET/XXXIII/1982
  - Minutes. 1924, octobre, octobre 1924; MC/ET/XXXIII/1983
  - Minutes. 1924, 1er novembre - 15 novembre, 1er novembre - 15 novembre 1924; MC/ET/XXXIII/1984
  - Minutes. 1924, 16 novembre - 30 novembre, 16 novembre - 30 novembre 1924; MC/ET/XXXIII/1985
  - Minutes. 1924, 1er décembre - 15 décembre, 1er décembre - 15 décembre 1924; MC/ET/XXXIII/1986
  - Minutes. 1924, 16 décembre - 31 décembre, 16 décembre - 31 décembre 1924; MC/ET/XXXIII/1987
  - Minutes. 1925, janvier, janvier 1925; MC/ET/XXXIII/1988
  - Minutes. 1925, février, février 1925; MC/ET/XXXIII/1989
  - Minutes. 1925, 1er mars - 15 mars, 1er mars - 15 mars 1925; MC/ET/XXXIII/1990
  - Minutes. 1925, 16 mars - 31 mars, 16 mars - 31 mars 1925; MC/ET/XXXIII/1991
  - Minutes. 1925, 1er avril - 15 avril, 1er avril - 15 avril 1925; MC/ET/XXXIII/1992
  - Minutes. 1925, 16 avril - 30 avril, 16 avril - 30 avril 1925; MC/ET/XXXIII/1993
  - Minutes. 1925, 1er mai - 15 mai, 1er mai - 15 mai 1925; MC/ET/XXXIII/1994
  - Minutes. 1925, 16 mai - 31 mai, 16 mai - 31 mai 1925; MC/ET/XXXIII/1995
  - Minutes. 1925, 1er juin - 15 juin, 1er juin - 15 juin 1925; MC/ET/XXXIII/1996
  - Minutes. 1925, 16 juin - 30 juin, 16 juin - 30 juin 1925; MC/ET/XXXIII/1997
  - Minutes. 1925, juillet, juillet 1925; MC/ET/XXXIII/1998
  - Minutes. 1925, août, août 1925; MC/ET/XXXIII/1999
  - Minutes. 1925, septembre, septembre 1925; MC/ET/XXXIII/2000
  - Minutes. 1925, octobre, octobre 1925; MC/ET/XXXIII/2001
  - Minutes. 1925, 1er novembre - 15 novembre, 1er novembre - 15 novembre 1925; MC/ET/XXXIII/2002
  - Minutes. 1925, 16 novembre - 30 novembre, 16 novembre - 30 novembre 1925; MC/ET/XXXIII/2003
  - Minutes. 1925, 1er décembre - 15 décembre, 1er décembre - 15 décembre 1925; MC/ET/XXXIII/2004
  - Minutes. 1925, 16 décembre - 31 décembre, 16 décembre - 31 décembre 1925; MC/ET/XXXIII/2005
  - Minutes. 1925, 29 décembre, 29 décembre 1925; MC/ET/XXXIII/2006
  - Minutes. 1926, 1er janvier - 15 janvier, 1er janvier - 15 janvier 1926; MC/ET/XXXIII/2007
  - Minutes. 1926, 16 janvier - 31 janvier, 16 janvier - 31 janvier 1926; MC/ET/XXXIII/2008
  - Minutes. 1926, 1er février - 15 février, 1er février - 15 février 1926; MC/ET/XXXIII/2009
  - Minutes. 1926, 16 février - 28 février, 16 février - 28 février 1926; MC/ET/XXXIII/2010
  - Minutes. 1926, 1er mars - 15 mars, 1er mars - 15 mars 1926; MC/ET/XXXIII/2011
  - Minutes. 1926, 16 mars - 31 mars, 16 mars - 31 mars 1926; MC/ET/XXXIII/2012
  - Minutes. 1926, avril, avril 1926; MC/ET/XXXIII/2013
  - Minutes. 1926, mai, mai 1926; MC/ET/XXXIII/2014
  - Minutes. 1926, juin, juin 1926; MC/ET/XXXIII/2015
  - Minutes. 1926, juillet, juillet 1926; MC/ET/XXXIII/2016
  - Minutes. 1926, août, août 1926; MC/ET/XXXIII/2017
  - Minutes. 1926, septembre, septembre 1926; MC/ET/XXXIII/2018
  - Minutes. 1926, octobre, octobre 1926; MC/ET/XXXIII/2019
  - Minutes. 1926, 1er novembre - 15 novembre, 1er novembre - 15 novembre 1926; MC/ET/XXXIII/2020
  - Minutes. 1926, 16 novembre - 30 novembre, 16 novembre - 30 novembre 1926; MC/ET/XXXIII/2021
  - Minutes. 1926, décembre, décembre 1926; MC/ET/XXXIII/2022
  - Minutes. 1927, 1er janvier - 15 janvier, 1er janvier - 15 janvier 1927; MC/ET/XXXIII/2023
  - Minutes. 1927, 16 janvier - 31 janvier, 16 janvier - 31 janvier 1927; MC/ET/XXXIII/2024
  - Minutes. 1927, février, février 1927; MC/ET/XXXIII/2025
  - Minutes. 1927, mars, mars 1927; MC/ET/XXXIII/2026
  - Minutes. 1927, avril, avril 1927; MC/ET/XXXIII/2027
  - Minutes. 1927, mai, mai 1927; MC/ET/XXXIII/2028
  - Minutes. 1927, juin, juin 1927; MC/ET/XXXIII/2029
  - Minutes. 1927, juillet, juillet 1927; MC/ET/XXXIII/2030
  - Minutes. 1927, août, août 1927; MC/ET/XXXIII/2031
  - Minutes. 1927, septembre, septembre 1927; MC/ET/XXXIII/2032
  - Minutes. 1927, octobre, octobre 1927; MC/ET/XXXIII/2033
  - Minutes. 1927, novembre, novembre 1927; MC/ET/XXXIII/2034
  - Minutes. 1927, décembre, décembre 1927; MC/ET/XXXIII/2035
  - Minutes. 1928, 1er janvier - 12 janvier, 1er janvier - 12 janvier 1928; MC/ET/XXXIII/2036
  - Minutes. 1928, 13 janvier - 31 janvier, 13 janvier - 31 janvier 1928; MC/ET/XXXIII/2037
  - Minutes. 1928, février, février 1928; MC/ET/XXXIII/2038
  - Minutes. 1928, 1er mars - 15 mars, 1er mars - 15 mars 1928; MC/ET/XXXIII/2039
  - Minutes. 1928, 16 mars - 31 mars, 16 mars - 31 mars 1928; MC/ET/XXXIII/2040
  - Minutes. 1928, avril, avril 1928; MC/ET/XXXIII/2041
  - Minutes. 1928, 1er mai - 15 mai, 1er mai - 15 mai 1928; MC/ET/XXXIII/2042
  - Minutes. 1928, 16 mai - 31 mai, 16 mai - 31 mai 1928; MC/ET/XXXIII/2043
  - Minutes. 1928, 1er juin - 15 juin, 1er juin - 15 juin 1928; MC/ET/XXXIII/2044
  - Minutes. 1928, 16 juin - 30 juin, 16 juin - 30 juin 1928; MC/ET/XXXIII/2045
  - Minutes. 1928, 1er juillet - 15 juillet, 1er juillet - 15 juillet 1928; MC/ET/XXXIII/2046
  - Minutes. 1928, 16 juillet - 31 juillet, 16 juillet - 31 juillet 1928; MC/ET/XXXIII/2047
  - Minutes. 1928, août - septembre, août - septembre 1928; MC/ET/XXXIII/2048
  - Minutes. 1928, 1er octobre - 15 octobre, 1er octobre - 15 octobre 1928; MC/ET/XXXIII/2049
  - Minutes. 1928, 16 octobre - 31 octobre, 16 octobre - 31 octobre 1928; MC/ET/XXXIII/2050
  - Minutes. 1928, novembre, novembre 1928; MC/ET/XXXIII/2051
  - Minutes. 1928, 1er décembre - 15 décembre, 1er décembre - 15 décembre 1928; MC/ET/XXXIII/2052
  - Minutes. 1928, 16 décembre - 31 décembre, 16 décembre - 31 décembre 1928; MC/ET/XXXIII/2053
  - Minutes. 1929, janvier, janvier 1929; MC/ET/XXXIII/2054
  - Minutes. 1929, février, février 1929; MC/ET/XXXIII/2055
  - Minutes. 1929, mars, mars 1929; MC/ET/XXXIII/2056
  - Minutes. 1929, 1er avril - 15 avril, 1er avril - 15 avril 1929; MC/ET/XXXIII/2057
  - Minutes. 1929, 16 avril - 30 avril, 16 avril - 30 avril 1929; MC/ET/XXXIII/2058
  - Minutes. 1929, 1er mai - 15 mai, 1er mai - 15 mai 1929; MC/ET/XXXIII/2059
  - Minutes. 1929, 16 mai - 31 mai, 16 mai - 31 mai 1929; MC/ET/XXXIII/2060
  - Minutes. 1929, 1er juin - 15 juin, 1er juin - 15 juin 1929; MC/ET/XXXIII/2061
  - Minutes. 1929, 16 juin - 30 juin, 16 juin - 30 juin 1929; MC/ET/XXXIII/2062
  - Minutes. 1929, 1er juillet -15 juillet, 1er juillet - 15 juillet 1929; MC/ET/XXXIII/2063
  - Minutes. 1929, 16 juillet - 31 juillet, 16 juillet - 31 juillet 1929; MC/ET/XXXIII/2064
  - Minutes. 1929, août, août 1929; MC/ET/XXXIII/2065
  - Minutes. 1929, septembre, septembre 1929; MC/ET/XXXIII/2066
  - Minutes. 1929, 1er octobre - 15 octobre, 1er octobre - 15 octobre 1929; MC/ET/XXXIII/2067
  - Minutes. 1929, 16 octobre - 31 octobre, 16 octobre - 31 octobre 1929; MC/ET/XXXIII/2068
  - Minutes. 1929, novembre, novembre 1929; MC/ET/XXXIII/2069
  - Minutes. 1929, décembre, décembre 1929; MC/ET/XXXIII/2070
  - Minutes. 1930, janvier, janvier 1930; MC/ET/XXXIII/2071
  - Minutes. 1930, février, février 1930; MC/ET/XXXIII/2072
  - Minutes. 1930, mars, mars 1930; MC/ET/XXXIII/2073
  - Minutes. 1930, avril, avril 1930; MC/ET/XXXIII/2074
  - Minutes. 1930, mai, mai 1930; MC/ET/XXXIII/2075
  - Minutes. 1930, juin, juin 1930; MC/ET/XXXIII/2076
  - Minutes. 1930, juillet, juillet 1930; MC/ET/XXXIII/2077
  - Minutes. 1930, août, août 1930; MC/ET/XXXIII/2078
  - Minutes. 1930, septembre, septembre 1930; MC/ET/XXXIII/2079
  - Minutes. 1930, octobre, octobre 1930; MC/ET/XXXIII/2080
  - Minutes. 1930, novembre, novembre 1930; MC/ET/XXXIII/2081
  - Minutes. 1930, décembre, décembre 1930; MC/ET/XXXIII/2082
  - Minutes. 1931, janvier, janvier 1931; MC/ET/XXXIII/2083
  - Minutes. 1931, février, février 1931; MC/ET/XXXIII/2084
  - Minutes. 1931, 1er mars - 15 mars, 1er mars - 15 mars 1931; MC/ET/XXXIII/2085
  - Minutes. 1931, 16 mars - 31 mars, 16 mars - 31 mars 1931; MC/ET/XXXIII/2086
  - Minutes. 1931, avril, avril 1931; MC/ET/XXXIII/2087
  - Minutes. 1931, mai, mai 1931; MC/ET/XXXIII/2088
  - Minutes. 1931, 1er juin - 15 juin, 1er juin - 15 juin 1931; MC/ET/XXXIII/2089
  - Minutes. 1931, 16 juin - 30 juin, 16 juin - 30 juin 1931; MC/ET/XXXIII/2090
  - Minutes. 1931, juillet, juillet 1931; MC/ET/XXXIII/2091
  - Minutes. 1931, août, août 1931; MC/ET/XXXIII/2092
  - Minutes. 1931, septembre, septembre 1931; MC/ET/XXXIII/2093
  - Minutes. 1931, 1er octobre - 15 octobre, 1er octobre - 15 octobre 1931; MC/ET/XXXIII/2094
  - Minutes. 1931, 16 octobre - 31 octobre, 16 octobre - 31 octobre 1931; MC/ET/XXXIII/2095
  - Minutes. 1931, novembre, novembre 1931; MC/ET/XXXIII/2096
  - Minutes. 1931, décembre, décembre 1931; MC/ET/XXXIII/2097
  - Minutes. 1932, janvier, janvier 1932; MC/ET/XXXIII/2098
  - Minutes. 1932, février, février 1932; MC/ET/XXXIII/2099
  - Minutes. 1932, mars, mars 1932; MC/ET/XXXIII/2100
  - Minutes. 1932, avril, avril 1932; MC/ET/XXXIII/2101
  - Minutes. 1932, mai, mai 1932; MC/ET/XXXIII/2102
  - Minutes. 1932, juin, juin 1932; MC/ET/XXXIII/2103
  - Minutes. 1932, juillet, juillet 1932; MC/ET/XXXIII/2104
  - Minutes. 1932, août, août 1932; MC/ET/XXXIII/2105
  - Minutes. 1932, septembre, septembre 1932; MC/ET/XXXIII/2106
  - Minutes. 1932, octobre, octobre 1932; MC/ET/XXXIII/2107
  - Minutes. 1932, novembre, novembre 1932; MC/ET/XXXIII/2108
  - Minutes. 1932, décembre, décembre 1932; MC/ET/XXXIII/2109
  - Minutes. 1933, janvier, janvier 1933; MC/ET/XXXIII/2110
  - Minutes. 1933, février, février 1933; MC/ET/XXXIII/2111
  - Minutes. 1933, mars, mars 1933; MC/ET/XXXIII/2112
  - Minutes. 1933, avril, avril 1933; MC/ET/XXXIII/2113
  - Minutes. 1933, mai, mai 1933; MC/ET/XXXIII/2114
  - Minutes. 1933, juin, juin 1933; MC/ET/XXXIII/2115
  - Minutes. 1933, juillet, juillet 1933; MC/ET/XXXIII/2116
    - Vente par Georges Louis Nicolas Félicien Desclers dit Georges des Clers de Beaumets, administrateur de société, et Catherine Dimitriu, son épouse, veuve en premières noces de Jean Marcato, demeurant rue du Faubourg Saint-Honoré, n°102, et Jules Eugène Clément Constant Desclers dit Jacques des Clers de Beaumets, administrateur de société, et Antoinette Henriette Luling, son épouse, demeurant quai Malaquais, n°9, divorcée de Fernand Eugène Victor Zambaux, à "L’Association de secours mutuels des Artistes dramatiques", dont le siège est rue de Bondy, n°42, représentée par Léon Constant Jean Bernard, sociétaire de la Comédie-Française, chevalier de la Légion d’honneur, officier de l’Instruction publique, président de l’association, demeurant boulevard Saint-Michel, n°12, d’une propriété avenue Rachel, n°10 et 12., 10 juillet 1933; MC/ET/XXXIII/2116
      Une copie numérique est conservée par le service.
      Informations complémentaires:
      Cet acte contient deux élévations.
      Origine de l'information:
      Acte signalé par le personnel du Minutier central des notaires de Paris.
      Date de création de la notice: 2014 (T.Boudignon)
      acte de vente; plan; Desclers, Georges Louis Nicolas Félicien; Clers de Beaumets, Georges des; Dimitriu, Catherine; Marcato, Jean; Desclers, Jules Eugène Clément Constant; Clers de Beaumets, Jacques des; Luling, Antoinette Henriette; Zambaux, Fernand Eugène Victor; Bernard, Léon Constant Jean; administrateur de société; acteur; Faubourg-Saint-Honoré (rue du); Malaquais (quai); Bondy (rue de); Saint-Michel (boulevard); Rachel (avenue)
  - Minutes. 1933, août, août 1933; MC/ET/XXXIII/2117
  - Minutes. 1933, septembre, septembre 1933; MC/ET/XXXIII/2118
  - Minutes. 1933, octobre, octobre 1933; MC/ET/XXXIII/2119
  - Minutes. 1933, novembre, novembre 1933; MC/ET/XXXIII/2120
  - Minutes. 1933, décembre, décembre 1933; MC/ET/XXXIII/2121
  - Minutes. 1934, janvier, janvier 1934; MC/ET/XXXIII/2122
  - Minutes. 1934, février, février 1934; MC/ET/XXXIII/2123
  - Minutes. 1934, mars, mars 1934; MC/ET/XXXIII/2124
  - Minutes. 1934, avril, avril 1934; MC/ET/XXXIII/2125
  - Minutes. 1934, mai, mai 1934; MC/ET/XXXIII/2126
  - Minutes. 1934, juin, juin 1934; MC/ET/XXXIII/2127
  - Minutes. 1934, juillet, juillet 1934; MC/ET/XXXIII/2128
  - Minutes. 1934, août - septembre, août - septembre 1934; MC/ET/XXXIII/2129
  - Minutes. 1934, 1er octobre - 15 octobre, 1er octobre - 15 octobre 1934; MC/ET/XXXIII/2130
  - Minutes. 1934, 16 octobre - 31 octobre, 16 octobre - 31 octobre 1934; MC/ET/XXXIII/2131
  - Minutes. 1934, novembre, novembre 1934; MC/ET/XXXIII/2132
  - Minutes. 1934, décembre, décembre 1934; MC/ET/XXXIII/2133
  - Minutes. 1935, janvier, janvier 1935; MC/ET/XXXIII/2134
  - Minutes. 1935, février, février 1935; MC/ET/XXXIII/2135
  - Minutes. 1935, mars, mars 1935; MC/ET/XXXIII/2136
  - Minutes. 1935, avril, avril 1935; MC/ET/XXXIII/2137
  - Minutes. 1935, mai, mai 1935; MC/ET/XXXIII/2138
  - Minutes. 1935, juin, juin 1935; MC/ET/XXXIII/2139
  - Minutes. 1935, juillet, juillet 1935; MC/ET/XXXIII/2140
  - Minutes. 1935, août, août 1935; MC/ET/XXXIII/2141
  - Minutes. 1935, septembre, septembre 1935; MC/ET/XXXIII/2142
  - Minutes. 1935, octobre, octobre 1935; MC/ET/XXXIII/2143
  - Minutes. 1935, novembre, novembre 1935; MC/ET/XXXIII/2144
  - Minutes. 1935, décembre, décembre 1935; MC/ET/XXXIII/2145
  - Minutes. 1936, janvier, janvier 1936; MC/ET/XXXIII/2146
  - Minutes. 1936, février, février 1936; MC/ET/XXXIII/2147
  - Minutes. 1936, mars, mars 1936; MC/ET/XXXIII/2148
  - Minutes. 1936, avril, avril 1936; MC/ET/XXXIII/2149
  - Minutes. 1936, mai, mai 1936; MC/ET/XXXIII/2150
  - Minutes. 1936, juin, juin 1936; MC/ET/XXXIII/2151
  - Minutes. 1936, juillet, juillet 1936; MC/ET/XXXIII/2152
  - Minutes. 1936, août, août 1936; MC/ET/XXXIII/2153
  - Minutes. 1936, septembre, septembre 1936; MC/ET/XXXIII/2154
  - Minutes. 1936, octobre, octobre 1936; MC/ET/XXXIII/2155
  - Minutes. 1936, novembre, novembre 1936; MC/ET/XXXIII/2156
  - Minutes. 1936, décembre, décembre 1936; MC/ET/XXXIII/2157
  - Minutes. 1937, janvier, janvier 1937; MC/ET/XXXIII/2158
  - Minutes. 1937, février - mars, février - mars 1937; MC/ET/XXXIII/2159
  - Minutes. 1937, avril, avril 1937; MC/ET/XXXIII/2160
  - Minutes. 1937, 1er mai - 15 mai, 1er mai - 15 mai 1937; MC/ET/XXXIII/2161
  - Minutes. 1937, 16 mai - 31 mai, 16 mai - 31 mai 1937; MC/ET/XXXIII/2162
  - Minutes. 1937, juin, juin 1937; MC/ET/XXXIII/2163
  - Minutes. 1937, juillet, juillet 1937; MC/ET/XXXIII/2164
  - Minutes. 1937, août, août 1937; MC/ET/XXXIII/2165
  - Minutes. 1937, septembre, septembre 1937; MC/ET/XXXIII/2166
  - Minutes. 1937, octobre, octobre 1937; MC/ET/XXXIII/2167
  - Minutes. 1937, novembre, novembre 1937; MC/ET/XXXIII/2168
  - Minutes. 1937, décembre, décembre 1937; MC/ET/XXXIII/2169
  - Minutes. 1938, janvier, janvier 1938; MC/ET/XXXIII/2170
  - Minutes. 1938, février, février 1938; MC/ET/XXXIII/2171
  - Minutes. 1938, mars - avril, mars - avril 1938; MC/ET/XXXIII/2172
  - Minutes. 1938, mai, mai 1938; MC/ET/XXXIII/2173
  - Minutes. 1938, juin, juin 1938; MC/ET/XXXIII/2174
  - Minutes. 1938, juillet, juillet 1938; MC/ET/XXXIII/2175
  - Minutes. 1938, août, août 1938; MC/ET/XXXIII/2176
  - Minutes. 1938, septembre, septembre 1938; MC/ET/XXXIII/2177
  - Minutes. 1938, octobre, octobre 1938; MC/ET/XXXIII/2178
  - Minutes. 1938, novembre, novembre 1938; MC/ET/XXXIII/2179
  - Minutes. 1938, décembre, décembre 1938; MC/ET/XXXIII/2180
  - Minutes. 1939, janvier, janvier 1939; MC/ET/XXXIII/2181
  - Minutes. 1939, février, février 1939; MC/ET/XXXIII/2182
  - Minutes. 1939, mars, mars 1939; MC/ET/XXXIII/2183
  - Minutes. 1939, avril, avril 1939; MC/ET/XXXIII/2184
  - Minutes. 1939, mai, mai 1939; MC/ET/XXXIII/2185
  - Minutes. 1939, 1er juin - 15 juin, 1er juin - 15 juin 1939; MC/ET/XXXIII/2186
  - Minutes. 1939, 16 juin - 30 juin, 16 juin - 30 juin 1939; MC/ET/XXXIII/2187
  - Minutes. 1939, juillet, juillet 1939; MC/ET/XXXIII/2188
  - Minutes. 1939, août - septembre, août - septembre 1939; MC/ET/XXXIII/2189
  - Minutes. 1939, octobre, octobre 1939; MC/ET/XXXIII/2190
  - Minutes. 1939, novembre - décembre, novembre - décembre 1939; MC/ET/XXXIII/2191
  - Minutes. 1940, janvier, janvier 1940; MC/ET/XXXIII/2192
  - Minutes. 1940, février - mars, février - mars 1940; MC/ET/XXXIII/2193
  - Minutes. 1940, avril - mai, avril - mai 1940; MC/ET/XXXIII/2194
  - Minutes. 1940, juin - août, juin - août 1940; MC/ET/XXXIII/2195
  - Minutes. 1940, septembre, septembre 1940; MC/ET/XXXIII/2196
  - Minutes. 1940, octobre, octobre 1940; MC/ET/XXXIII/2197
  - Minutes. 1940, novembre, novembre 1940; MC/ET/XXXIII/2198
  - Minutes. 1940, décembre, décembre 1940; MC/ET/XXXIII/2199
  - Minutes. 1941, 1er janvier - 15 janvier, 1er janvier - 15 janvier 1941; MC/ET/XXXIII/2200
  - Minutes. 1941, 16 janvier - 31 janvier, 16 janvier - 31 janvier 1941; MC/ET/XXXIII/2201
  - Minutes. 1941, février, février 1941; MC/ET/XXXIII/2202
  - Minutes. 1941, mars, mars 1941; MC/ET/XXXIII/2203
  - Minutes. 1941, avril, avril 1941; MC/ET/XXXIII/2204
  - Minutes. 1941, mai, mai 1941; MC/ET/XXXIII/2205
  - Minutes. 1941, juin, juin 1941; MC/ET/XXXIII/2206
  - Minutes. 1941, juillet, juillet 1941; MC/ET/XXXIII/2207
  - Minutes. 1941, août - septembre, août - septembre 1941; MC/ET/XXXIII/2208